臺灣高等法院高雄分院刑事裁定　　　　　　　　　　九十一年度毒抗字第一二號
　　抗 告 人　台灣高雄地方法院檢察署檢察官
　　受處分人　甲○○
右列抗告人因受處分人撤銷停止戒治案件，不服臺灣高雄地方法院中華民國九十一年
五月十七日裁定（九十一年度毒聲字第二七一二號），提起抗告，本院裁定如左：
    主    文
原裁定撤銷，發回台灣高雄地方法院。
    理    由
一、原裁定認受處分人於受保護管束期間之民國九十一年三月廿六日經強制到案後採
    尿送驗，結果呈嗎啡陽性反應，但受處分人於九十一年四月十一日前往該檢察署
    報到接受約談時，該署觀護人即針對受處分人前開施用毒品犯行，予以「１、加
    強採尿；２、此次為第一次告誡」之處分，而除該次又對受處分人實施採尿外，
    並諭知受處分人應另於九十一年四月十八日到署接受採尿，而未即向本院聲請撤
    銷停止戒治處分，該署對於受處分人該次施用毒品犯行，係認為尚非毒品危害防
    制條例第二十二條第二項所稱之「情節重大」情形；且受處分人於九十一年四月
    十一日前開之採尿送驗，確認檢驗結果，判定為陰性，故尚難認定受處人於九十
    一年四月十一日採尿前有施用第一級毒品海洛因之犯行。因此認定聲請人本件聲
    請為無理由，固非無見。
二、惟查：(一)受處分人停止戒治後，於九十一年一月三十日向觀護人報到，觀護人已
    當面告以要遵守受保護管束人應注意事項（告知注意事項），有訊問筆錄附於觀
    護卷宗可按，嗣觀護人即於九十一年二月十八日對其發通知書，通知其於九十一
    年三月七日向觀護人報到，並已合法送達（有送達回證附於觀護卷可按），詎受
    處分人並未遵期依通知意旨報到，而違反保安處分執行法第七十四條之二規定，
    是觀護人即於九十一年三月七日報請檢察官核發強制採驗尿液許可書外，並於同
    日核發告誡書，有告誡書附卷可按，此一告誡書顯係針對受處分人前開九十一年
    二月十八日未遵期依通知報到，而違反保安處分執行法第七十四條之二規定情事
    而發，與受處分人於九十一年三月廿六日之被強制到案採尿結果呈嗎啡陽性反應
    一節無關，而俟受處分人於九十一年三月廿六日被強制採尿送驗結果出爐後，觀
    護人並未呈請檢察官核發告誡書或移請檢察官審核是否聲請撤銷停止戒治，而僅
    於九十一年四月十一日之停止戒治付保護管束人首次約談報告表觀護人批註欄位
    逕自記載「１、加強採尿；２、此次為第一次告誡」等意見文字，然細觀該付保
    護管束人首次約談報告表內容，係有關下次受處分人應主動到案報到接受採尿意
    旨之通知，原與前開強制驗尿結果後所應為之處分無關，況前開驗尿結果係迄九
    十一年四月十日方完成報告（詳卷附台灣檢驗科技股份有限公司九十一年四月十
    日報告編號KＺ000000000000號之濫用藥物尿液檢驗報告），則觀護人於九十一年
    九十一年四月十一日當面制作停止戒治付保護管束人首次約談報告表時，是否已
    知前開強制驗尿結果，猶未可知（按該濫用藥物尿液檢驗報告何時送達觀護人依
    卷證並無從查知），況上開觀護人意見註記並非檢察官之處分，原裁定竟認「該
    署對於受處分人該次施用毒品犯行，係認為尚非毒品危害防制條例第二十二條第
    二項所稱之「情節重大」情形，尚有與卷證不合之違誤。(二)前開九十一年四月十
    一日當面制作停止戒治付保護管束人首次約談報告表，已當面告知受處分人應於
    九十一年四月十八日主動接受驗尿，然查閱「戒執觀」卷宗，迄本件聲請案於九
    十一年五月十七日繫屬原審法院止，猶未見有受處分人遵期報到接受驗尿之紀錄
    ，其情形如何，事關受處分人是否有違反保安處分執行法，應否撤銷停止戒治之
    判斷，原審法院就此一情事亦未加以查明；而受處分人於九十一年四月十一日接
    受採尿送驗，初步結果呈鴉片陽性反應，惟確認檢驗結果，檢出嗎啡濃度為238
    ng/ml，而低於判定依據之衛生署公告值300ng/ml ，故其結果判定為陰性，固有
    台灣檢驗科技股份有限公司九十一年四月十九日報告編號KＺ000000000000號濫用
    藥物尿液檢驗報告一紙附在前開案卷內可稽，然觀該次採尿檢驗日期距上次強制
    採尿檢驗日期（即九十一年三月廿六日），已相隔二十餘日，其採尿結果竟仍達
    嗎啡濃度為238ng/ml，僅稍低於判定依據之衛生署公告值300ng/ml，其檢出濃度
    是否代表受處分人於前次強制採尿後猶未戒絕施用海洛因毒品，僅因距採尿日期
    較遠而致濃度不足之情事，原審法院亦有一併瞭解之必要。綜上，原裁定確有認
    定事實與卷證不合之情，原審檢察官執此以為抗告意旨，指摘原裁定不當，自有
    理由，且本件尚有事實待查明，爰由本院撤銷原裁定，並發回原審法院更為調查
    後另為妥適裁定。
三、據上論結，應依刑事訴訟法第四百十三條，裁定如主文。
中    華    民    國      九十一      年      七      月      一        日
                              臺灣高等法院高雄分院刑事第八庭
                                  審判長法官  郭雅美
                                        法官  張盛喜
                                        法官  洪兆隆
右正本證明與原本無異。
不得再抗告。
                                  法院書記官  吳福連
中    華    民    國      九十一      年      七      月      一        日
